臺灣彰化地方法院刑事判決　　　　　　100年度簡上字第134號
上　訴　人　臺灣彰化地方法院檢察署檢察官
被　　　告　丁富程
　　　　　　古玉蘭
上列上訴人因詐欺等案件，不服本院100 年度簡字第521 號中華
民國100 年7 月11日第一審簡易判決（原聲請簡易判決處刑書案
號：99年度偵緝字第611 號、第612 號、100 年度偵字第632 號
），提起上訴，本院管轄第二審合議庭判決如下：
    主    文
原判決撤銷。
丁富程共同犯如附表所示之罪，各處如附表所示之刑。主刑部分
應執行有期徒刑壹年陸月，如易科罰金，以新臺幣壹仟元折算壹
日。
古玉蘭共同犯如附表所示之罪，各處如附表所示之刑。主刑部分
應執行有期徒刑壹年貳月，如易科罰金，以新臺幣壹仟元折算壹
日。
    犯罪事實
一、丁富程係址設彰化縣社頭鄉○○村○○街90號「大富有限公
    司（下稱大富公司）」負責人，與古玉蘭為夫妻關係，丁富
    程於民國94年間召集呂麗美、蕭米帝、張木來、張毓真等人
    ，參加以丁富程名義為會首之合會（下稱系爭合會），古玉
    蘭則協助丁富程向會員收取會款，會員連同會首共計47會，
    會期自94年8 月10日起至98年6 月10日止，每期會款新臺幣
    （下同）1 萬元，採外標制，底標為500 元，於每月10日晚
    上8 時許在上址之大富公司開標。詎丁富程、古玉蘭因需款
    周轉，均明知附表所示之得標人並未授權以其名義競標，竟
    共同基於意圖為自己不法所有及行使偽造準私文書之犯意聯
    絡，由丁富程於附表所示之時間，假冒附表「得標人」欄所
    載之人名義，於空白紙張上書寫代表得標人之姓名及如附表
    所示之標金金額，偽造如附表所示得標人之署押，及偽造依
    習慣足以辨明係特定會員願意以上開標金為利息標取會款之
    用意，以文書論之準私文書標單，持以行使參加開標，而以
    附表「標金」欄所示之金額得標，足以生損害於附表所示被
    冒標之得標人，並致該互助會之各活會會員陷於錯誤，誤以
    為於附表所示之時間係得標人欄所示之會員得標，而如期交
    付當期活會會款予丁富程或古玉蘭，總計丁富程與古玉蘭以
    上開詐術詐得金額為78萬元（系爭合會會員蕭寶釵、黃淑苗
    、陳建榮為丁富程5 親等內之血親、亦為黃淑苗3 親等內之
    姻親，屬親屬間詐欺，惟蕭寶釵、黃淑苗、陳建榮均未對丁
    富程、古玉蘭提出詐欺罪之告訴）。嗣於98年3 月10日晚上
    8 時許，會員呂麗美以1200元標金標得前述互助會後，因丁
    富程已於附表編號5 所示時間，冒用呂麗美之名義得標，丁
    富程即與古玉蘭搬離上址之大富公司，致該互助會因而停標
    ，經活會會員發覺有異相互查詢後始悉上情。
二、案經呂麗美、蕭米帝、林源松、張木來、蕭林美積及張毓真
    訴由臺灣彰化地方法院檢察署檢察官偵查起訴。
    理  由
一、證據能力部分：
  (一)按被告以外之人於偵查中向檢察官所為陳述，除顯有不可信
    之情況者外，得為證據，同法第159 條之1 第2 項定有明文
    。偵查中對被告以外之人（包括證人、鑑定人、告訴人、被
    害人及共同被告等）所為之偵查筆錄，或被告以外之人向檢
    察官所提之書面陳述，性質上均屬傳聞證據。惟現階段刑事
    訴訟法規定檢察官代表國家偵查犯罪、實施公訴，依法其有
    訊問被告、證人及鑑定人之權，證人、鑑定人且須具結，而
    實務運作時，檢察官偵查中向被告以外之人所取得之陳述，
    原則上均能遵守法律規定，不致違法取供，其可信度極高，
    職是，被告以外之人前於偵查中已具結而為證述，除反對該
    項供述得具有證據能力之一方，已釋明「顯有不可信之情況
    」之理由外，不宜以該證人未能於偵訊中接受他造之反對詰
    問為由，即遽指該證人於偵查中之陳述不具證據能力。本案
    證人呂麗美、蕭米帝、蕭林美積、張木來於偵訊中陳述時，
    業經檢察官諭令具結，其證詞之憑信性已獲擔保，又無其他
    證據足認該等陳述有何顯不可信之情事，依前開說明，本院
    認證人呂麗美、蕭米帝、蕭林美積、張木來上開於偵查中具
    結後之證言自應具有證據能力。
  (二)按被告以外之人於審判外之陳述，雖不符刑事訴訟法第159
    條之1 至第159 條之4 之規定，然經當事人於審判程序同意
    作為證據，法院審酌該言詞陳述作成時之情況，認為適當者
    ，亦得為證據；當事人、代理人或辯護人於法院調查證據時
    ，知有刑事訴訟法第159 條第1 項不得為證據之情形，而未
    於言詞辯論終結前聲明異議者，視為有前項之同意，刑事訴
    訟法第159 條之5 定有明文。經查，檢察官、被告於本院審
    理時，就下列引為證據之互助會會單影本均不爭執其證據能
    力，復未於言詞辯論終結前聲明異議，而本院審酌上開陳述
    作成時之情況，並無為違法取證之瑕疵，揆諸上開規定，應
    認有證據能力。
二、認定被告有罪所憑之證據及理由：
  (一)訊據被告丁富程、古玉蘭對上開犯罪事實均坦承不諱，核與
    證人即互助會員蕭米帝、呂麗美、蕭林美積、張木來、黃淑
    苗、蕭百莉、林源松於警詢時之證述、證人即互助會員許木
    川之配偶許蕭閃於警詢時之證述、證人呂麗美、蕭米帝、張
    木來、蕭米帝、蕭林美積於偵查中之證言；證人即互助會員
    張木來之女張毓真於偵查中證述之主要情節相符，復有系爭
    互助會會單影本1 紙在卷可稽，足認被告2 人自白均與事實
    相符。
  (二)按直系血親、配偶或同財共居親屬或其他5 親等內血親或3
    親等內姻親之間，犯刑法第339 條之罪，須告訴乃論，刑法
    第343 條、第324 條第2 項分別定有明文。本案互助會會員
    蕭寶釵、陳建榮、黃淑苗分別為被告丁富程之姊、外甥、外
    甥之配偶，業據證人黃淑苗於本院審理時證述明確，且有被
    告丁富程之三親等資料查詢結果在卷可稽（本院卷第84頁至
    第86頁、第121 頁反面），被告雖於出生後經丁深海收養，
    惟收養僅係中斷本生父母間關於民法上父母子女及繼承之法
    律關係，其自然之血緣關係無法斷絕，故如被告詐欺其五親
    等內血親之財物，仍係親屬間詐欺，應告訴乃論（司法院(7
    2)廳刑一字第7637號有函釋意旨參照），則蕭寶釵、陳建榮
    、黃淑苗與被告丁富程、古玉蘭分屬五親等內血親、三親等
    內姻親關係，就被告丁富程、古玉蘭所涉詐欺取財部分自屬
    應告訴乃論，惟經本院遍覽全卷，蕭寶釵、陳建榮、黃淑苗
    均未就此部分提出告訴，則計算被告丁富程、古玉蘭詐得之
    會款，自應扣除蕭寶釵、陳建榮、黃淑苗屬活會時被詐得之
    金額。
  (三)次按已得標之死會會員，依合會契約，無論何人得標，均有
    按期繳交會款之義務，故會首冒名盜標，對於已得標之死會
    會員，並無詐欺可言。本案依冒標時間的不同，各次活會人
    數即受詐欺之被害人數也不相同，且被告丁富程於原審訊問
    時供稱：冒標時也會向被冒標的人收取會款，他還算活會等
    語，故於計算活會人數即受詐欺之被害人時，應將被冒標之
    人計算在內；另證人黃淑苗於本院審理時證稱：伊與伊的先
    生陳建榮、婆婆蕭寶釵是1 人各參加1 會，蕭寶釵的會份是
    在96年11月10日以1200元得標，而陳建榮的會份是在97年10
    月10日以1300元得標等語（本院卷第122 頁至第122 頁反面
    ），則會員蕭寶釵、陳建榮、黃淑苗被詐得之款項既屬相對
    告訴乃論，而應自被告2 人詐得之金額內扣除，則蕭寶釵、
    陳建榮先後於96年11月10日、97年10月10得標而成為死會後
    ，於計算活會會數即不再扣除蕭寶釵、陳建榮之會數。是本
    案被告2 人詐得金額合計為78萬元（計算式為：「被詐欺之
    活會人數（即總會數－應有死會數－會首另兼會員數＋已被
    冒標非告訴乃論之活會會員數－告訴乃論會員數＋相對告訴
    乃論會員已死會數）」×「該次活會會員應繳會款」= 詐得
    金額（詳細計算式詳如附表所示）。
   (四)綜上所述，本案事證明確，被告2 人犯行均堪認定，均應
     依法論科。
三、論罪科刑：
  (一)按冒用他人名義書寫標單，以冒標他人之互助會，茍標單上
    除書寫被冒標者姓名及欲標取會款所出利息之金額外，並書
    有「標單」之意旨，而就文義內容之本身，使人一見即知係
    投標會款之標單，該標單固係刑法第210 條所稱之私文書；
    惟如僅在紙上書寫被冒標者之姓名及所出利息之金額，就文
    義本身並不足以獨立表示一定用意之證明，如非依民間互助
    會之習慣，尚無從認定其上之文字，係用以表示該名義人願
    出所書金額之利息以標取互助會會款之證明者，則非刑法第
    210 條所規定之私文書，而屬同法第220 條以文書論之準私
    文書。又按於標會時，通常由欲標取會款之會員，在空白紙
    條上，或僅書立其姓名、綽號及數字者，甚或只書寫數字而
    未書立其姓名、綽號，另以言詞等方法表示係何會員所出具
    者，則依習慣或特約均足以辨明係該會員以所書寫數字為標
    息金額參加競標之標單，均應以準私文書論（最高法院91年
    度台上字第5683號、96年度台上字第6927號判決參照）。次
    按互助會已得標之死會會員，事後無論任一會員得標及其願
    出之標金若干，均須繳納當期全額之會款，縱為會首施用詐
    術，以他會員名義冒標，並向死會會員收取會款，因該等死
    會會員本負有繳納會款之義務，當非陷於錯誤而交付會款予
    會首，自無構成詐欺取財罪之可言，僅向活會會員詐取會款
    部分構成詐欺取財罪（最高法院83年度台上字第4153號判決
    參照）。是核被告丁富程、古玉蘭所為如附表編號1 至編號
    5 所示之犯行，均係犯刑法第216 條、第210 條、第220 條
    第1 項之行使偽造準私文書罪及第339 條第1 項之詐欺取財
    罪。被告丁富程、古玉蘭就附表編號1 至編號5 所示犯行，
    有犯意之聯絡與行為之分擔，均為共同正犯。被告丁富程、
    古玉蘭就附表編號1 至編號5 所示偽造準私文書之低度行為
    ，已為進而加入競標之行使偽造準私文書高度行為所吸收，
    不另論罪。又被告2 人就附表編號1 至編號5 所示之詐欺取
    財行為，均係基於單一犯意，同時向多數活會會員詐取會款
    ，係一行為觸犯數個相同之詐欺罪名，為同種想像競合犯，
    應依想像競合犯之規定從一重處斷；另被告2 人如附表編號
    1 至編號5 所示之犯行，均係以一冒標行為同時觸犯行使偽
    造準私文書罪及詐欺取財罪，為異種想像競合犯，均應依刑
    法第55條規定，從一重之行使偽造準私文書罪處斷。被告丁
    富程、古玉蘭如附表所示5 次犯行，犯意各別，行為互殊，
    應予分論併罰。
  (二)原審認被告2 人犯罪事證明確，並予以論罪科刑，固非無見
    。惟查：本案被害人蕭寶釵、陳建榮、黃淑苗與被告丁富
    程、古玉蘭屬五親等內血親、三親等內姻親關係，惟蕭寶釵
    、陳建榮、黃淑苗均未對被告丁富程、古玉蘭提出詐欺取財
    罪之告訴，是被告丁富程、古玉蘭對於被害人蕭寶釵、陳建
    榮、黃淑苗詐欺犯行之訴追條件有欠缺，原審判決未剔除屬
    親屬間詐欺而未據告訴之詐得會款，逕自認定詐欺金額共計
    89萬元，容有未洽。量刑輕重雖屬法院職權之行使，惟法
    院量刑時需審酌刑法第57條所列各款科刑應審酌事項，亦須
    依法形成心證而綜合全情予以裁量。又法官為此量刑或緩刑
    宣告之裁量時，除不得逾越法定刑或法定要件外，尚應符合
    法規範之體系及目的，遵守一般有效之經驗及論理法則等法
    原則，此亦為最高法院歷年多起判例所宣示之原則。而量刑
    或緩刑之宣告與否雖屬法官之裁量權，然法院行使此項裁量
    權，亦非得以任意或自由為之，仍應受一般法律原理原則之
    拘束、國民法律感情等尤應遵守比例原則及平等原則之意旨
    ，否則即可能構成裁量濫用之違法。（最高法院86年臺上字
    第7655號判決意旨參照）。查本案被告2 人詐騙之金額高達
    78萬元，迄未賠償，告訴人等頻頻表示無法諒解，原審判決
    僅判處被告丁富程應執行有期徒刑1 年，被告古玉蘭應執行
    有期徒刑10月，如易科罰金均以新臺幣1000元折算1 日，即
    總計66萬元，尚低於被告2 人詐騙之金額總數，其量刑實屬
    過輕，難認妥適。
  (三)本案公訴人上訴意旨另略以：本案每位被害人依每會本金
    及標金計算之損失為51萬6600元，8 位被害人合計損失為41
    3 萬2800元，惟原審認定被告2 人之詐欺總額僅89萬，應有
    違誤；另被告丁富程於98年3 月10日晚上8 時許開標後，
    當場宣布由告訴人呂麗美得標，且該次投標是由告訴人呂麗
    美親自書寫標單並得標，則被告2 人顯係侵占告訴人呂麗美
    之得標款，惟原審竟認定係被告丁富程盜標，顯有誤認事實
    等語。然查：
  1.按互助會已得標之死會會員，事後無論任一會員得標及其願
    出之標金若干，均須繳納當期全額之會款，縱為會首施用詐
    術，以他會員名義冒標，並向死會會員收取會款，因該等死
    會會員本負有繳納會款之義務，當非陷於錯誤而交付會款予
    會首，自無構成詐欺取財罪之可言，僅向活會會員詐取會款
    部分構成詐欺取財罪（最高法院83年度台上字第4153號、86
    年度台上字第4835號判決參照）。檢察官上訴意旨指摘原審
    認定之詐騙金額，並認被告2 人之詐騙金額合計為413 萬28
    00元，惟上訴意旨係採計各被害人每會本金及標金之損失為
    計算基礎，揆諸前揭說明，應係混淆每位被害人實際之民事
    損失與被告刑事責任認定計算詐騙金額之不同，難認此部分
    之上訴有理由。
  2.次按法院不得就未經起訴之犯罪審判，刑事訴訟法第268 條
    定有明文。上訴意旨雖另指摘：告訴人呂麗美於98年3 月10
    日係親自書寫標單並得標，惟被告2 人收取此部份會款後並
    未交予告訴人呂麗美，所為應屬侵占，而非盜標云云。然本
    案偵查檢察官於聲請簡易判決書內，絲毫未提被告2 人於98
    年3 月10日開標後，是否確實代得標者呂麗美向其他死會會
    員所收取之合會金，亦未記載被告2 人收受合會金之時間、
    地點、總額，更未論及被告2 人將所收取合會金予以侵占入
    己之事實，是原聲請簡易判決處刑之起訴範圍確不及於被告
    2 人此部份之犯行，此並經本院於100 年9 月21日準備程序
    與公訴檢察官確認無誤，則被告2 人是否侵占告訴人呂麗美
    之得標款項，尚非本院所得審究；況經遍覽原審判決，原審
    判決並未於犯罪事實欄中記載被告2 人代收此部份款項且拒
    未給付予告訴人呂麗美之犯行，更未有何論罪科刑之表示，
    上訴意旨係就未經起訴且未經原審判決之事項予以指摘，並
    無理由。
  (四)公訴人依前揭(三)所示之理由提起上訴雖無理由，然公訴人提
    起上訴認原審判決被告丁富程、古玉蘭應執行有期徒刑1 年
    、10月尚嫌過輕，為有理由，且原審判決另有前開(二)項可
    議之處，本院自應將原審判決予以撤銷改判。爰審酌被告2
    人均無犯罪前科，有臺灣高等法院被告前案紀錄表2 份在卷
    可參，素行尚佳，惟其利用會員之信任關係，冒用他人名義
    出標，並標得會款，使被害人辛苦積蓄，甚難求償，所受損
    害匪淺，暨參酌渠等犯罪動機、目的、手段、詐取互助會款
    之次數及金額、犯後坦承犯行之態度及迄今尚未與被害人和
    解等一切情狀，分別量處如主文所示之刑及諭知易科罰金之
    折算標準，暨均定如主文所示應執行之刑及諭知易科罰金之
    折算標準，以資儆懲。又刑法第219 條規定：偽造之印章、
    印文或署押，不問屬於犯人與否，沒收之。係採義務沒收主
    義，凡偽造之印文或署押，不論是否屬於犯人所有，亦不論
    有無搜獲扣案，苟不能證明其已滅失，均應依法宣告沒收（
    最高法院94年度臺上字第4449號、100 年度臺上字第228 號
    判決意旨參照）。本案被告丁富程雖供稱：標單在開標之後
    就丟掉了等語。然「丟棄」與「滅失」二者之意義有別（最
    高法院94年度臺上字第3518號判決意旨參照），被告丁富程
    各次冒標時所偽造之「許木川」、「蕭米帝」、「林美積」
    、「黃淑苗」、「呂麗美」署押各1 枚，均屬偽造之署押，
    雖未扣案，但不能證明已滅失，仍應依刑法第219 條規定宣
    告沒收如附表編號1至5主文欄所示。
四、不另為不受理判決部分：本案被害人蕭寶釵、陳建榮、黃淑
    苗雖亦均交付附表編號1 至編號5 之各該期活會會款，惟蕭
    寶釵、陳建榮、黃淑苗與被告丁富程、古玉蘭屬五親等內血
    親、三親等內姻親關係乙節，業如前述，依刑法第343 條準
    用第324 條第2 項之規定屬告訴乃論，茲因蕭寶釵、陳建榮
    、黃淑苗未對被告丁富程、古玉蘭提出詐欺取財罪之告訴，
    被告丁富程、古玉蘭對於被害人蕭寶釵、陳建榮、黃淑苗詐
    欺犯行之訴追條件既有欠缺，依刑事訴訟法第303 條第3 款
    之規定，原應諭知不受理之判決，然因公訴人認此部分如成
    立犯罪，與前揭業經論罪科刑之行使偽造準私文書罪有想像
    競合之裁判上一罪關係，爰不另為不受理之判決，附此敘明
    。
據上論斷，應依刑事訴訟法第455 條之1 第1 項、第3 項、第36
9 條第1 項前段、第364 條、第299 條第1 項前段，刑法第28條
、第216 條、第220 條第1 項、第210 條、第339 條第1 項、第
219 條、第55條、第41條第1 項前段、第8 項、第51條第5 款，
刑法施行法第1 條之1，判決處如主文。
本件經檢察官蔡奇曉到庭執行職務。
中    華    民    國   100    年    12    月    30    日
                  刑事第八庭    審判長法  官  游秀雯
                                      法  官  田德煙
                                      法  官  江彥儀
以上正本證明與原本無異。
不得上訴。
中    華    民    國   100    年    12    月    30    日
                                      書記官  黃明慧
附表：
┌─┬────┬─────┬────┬─────────┬───────┬───────────┐
│編│得標人即│  時  間  │ 標 金  │詐欺活會會員會數  │詐得之會款金額│主   文               │
│  │被冒標者│          │        │（總會數－應有死會│              │                      │
│號│        │          │        │數－會首另兼會員數│              │                      │
│  │        │          │        │＋已被冒標非告訴乃│              │                      │
│  │        │          │        │論之活會會員－相對│              │                      │
│  │        │          │        │告訴乃論會員數+ 相│              │                      │
│  │        │          │        │對告訴乃論會員已死│              │                      │
│  │        │          │        │會數）            │              │                      │
├─┼────┼─────┼────┼─────────┼───────┼───────────┤
│1 │許木川  │96年7 月10│1300 元 │47-23-1+1-3=21    │1萬元×21=21萬│丁富程共同犯行使偽造私│
│  │        │日第24會  │        │                  │              │文書罪，處有期徒刑陸月│
│  │        │          │        │                  │              │，如易科罰金，以新臺幣│
│  │        │          │        │                  │              │壹仟元折算壹日。標單上│
│  │        │          │        │                  │              │偽造之「許木川」署押壹│
│  │        │          │        │                  │              │枚沒收之。            │
│  │        │          │        │                  │              │古玉蘭共同犯行使偽造私│
│  │        │          │        │                  │              │文書罪，處有期徒刑伍月│
│  │        │          │        │                  │              │，如易科罰金，以新臺幣│
│  │        │          │        │                  │              │壹仟元折算壹日。標單上│
│  │        │          │        │                  │              │偽造之「許木川」署押壹│
│  │        │          │        │                  │              │枚沒收之。            │
├─┼────┼─────┼────┼─────────┼───────┼───────────┤
│2 │蕭米帝  │96年9 月10│1200 元 │47-25-1+2-3=20    │1萬元×20=20萬│丁富程共同犯行使偽造私│
│  │        │日第26會  │        │                  │              │文書罪，處有期徒刑陸月│
│  │        │          │        │                  │              │，如易科罰金，以新臺幣│
│  │        │          │        │                  │              │壹仟元折算壹日。標單上│
│  │        │          │        │                  │              │偽造之「蕭米帝」署押壹│
│  │        │          │        │                  │              │枚沒收之。            │
│  │        │          │        │                  │              │古玉蘭共同犯行使偽造私│
│  │        │          │        │                  │              │文書罪，處有期徒刑伍月│
│  │        │          │        │                  │              │，如易科罰金，以新臺幣│
│  │        │          │        │                  │              │壹仟元折算壹日。標單上│
│  │        │          │        │                  │              │偽造之「蕭米帝」署押壹│
│  │        │          │        │                  │              │枚沒收之。            │
├─┼────┼─────┼────┼─────────┼───────┼───────────┤
│3 │林美積  │97年2 月10│1200 元 │47-30-1+3-3+1=17  │1萬元×17=17萬│丁富程共同犯行使偽造私│
│  │        │日第31會  │        │                  │              │文書罪，處有期徒刑陸月│
│  │        │          │        │                  │              │，如易科罰金，以新臺幣│
│  │        │          │        │                  │              │壹仟元折算壹日。標單上│
│  │        │          │        │                  │              │偽造之「林美積」署押壹│
│  │        │          │        │                  │              │枚沒收之。            │
│  │        │          │        │                  │              │古玉蘭共同犯行使偽造私│
│  │        │          │        │                  │              │文書罪，處有期徒刑伍月│
│  │        │          │        │                  │              │，如易科罰金，以新臺幣│
│  │        │          │        │                  │              │壹仟元折算壹日。標單上│
│  │        │          │        │                  │              │偽造之「林美積」署押壹│
│  │        │          │        │                  │              │枚沒收之。            │
├─┼────┼─────┼────┼─────────┼───────┼───────────┤
│4 │黃淑苗  │97年9 月10│1300 元 │47-37-1+4-3+1=11  │1萬元×11=11萬│丁富程共同犯行使偽造私│
│  │        │日第38會  │        │                  │              │文書罪，處有期徒刑伍月│
│  │        │          │        │                  │              │，如易科罰金，以新臺幣│
│  │        │          │        │                  │              │壹仟元折算壹日。標單上│
│  │        │          │        │                  │              │偽造之「黃淑苗」署押壹│
│  │        │          │        │                  │              │枚沒收之。            │
│  │        │          │        │                  │              │古玉蘭共同犯行使偽造私│
│  │        │          │        │                  │              │文書罪，處有期徒刑肆月│
│  │        │          │        │                  │              │，如易科罰金，以新臺幣│
│  │        │          │        │                  │              │壹仟元折算壹日。標單上│
│  │        │          │        │                  │              │偽造之「黃淑苗」署押壹│
│  │        │          │        │                  │              │枚沒收之。            │
├─┼────┼─────┼────┼─────────┼───────┼───────────┤
│5 │呂麗美  │98年1 月10│1200 元 │47-41-1+5-3+2=9   │1萬元×9=9萬  │丁富程共同犯行使偽造私│
│  │        │日第42會  │        │                  │              │文書罪，處有期徒刑伍月│
│  │        │          │        │                  │              │，如易科罰金，以新臺幣│
│  │        │          │        │                  │              │壹仟元折算壹日。標單上│
│  │        │          │        │                  │              │偽造之「呂麗美」署押壹│
│  │        │          │        │                  │              │枚沒收之。            │
│  │        │          │        │                  │              │古玉蘭共同犯行使偽造私│
│  │        │          │        │                  │              │文書罪，處有期徒刑肆月│
│  │        │          │        │                  │              │，如易科罰金，以新臺幣│
│  │        │          │        │                  │              │壹仟元折算壹日。標單上│
│  │        │          │        │                  │              │偽造之「呂麗美」署押壹│
│  │        │          │        │                  │              │枚沒收之。            │
└─┴────┴─────┴────┴─────────┴───────┴───────────┘